OLKOWSKA DOROTA

GRAPHIC DESIGNER



z wykształcenia i zawodu jestem grafikiem użytkowym. W 2013 roku pokochałam grafikę, a od ponad 5 lat zajmuję się tym zawodowo. Wciąż się rozwijam i szukam nowych wyzwań. Aktualnie dodatkowo doszkalam się z JavaScriptu oraz Javy w celu poszerzenia horyzontów.

EDUKACJA

2013 - 2016 WYŻSZA SZKOŁA INFORMATYKI STOSOWANEJ I ZARZĄDZANIA WIT, WARSZAWA

> Kierunek: Grafika Użytkowa Uzyskany dyplom: Licencjat

DOŚWIADCZENIE ZAWODOWE

2019 - AKTUALNIE GRAFIK

EQUALAN PHARMA EUROPE, BIAŁYSTOK

Projektowanie i przygotowywanie do druku etykiet i opakowań produktów (Novaclear, Regital, Private Label etc.), projektowanie logo marek, projektowanie grafik Social Media dla Equalan Pharma oraz sklepu skinlovestore.com (Facebook, Instagram feed, LinkedIn, strony internetowe), tworzenie materiałów reklamowych DTP, wspieranie graficzne firmy w zależności od potrzeb.

2018 - 2019 GRAFIK

EFIRST GROUP, WARSZAWA

Projektowanie znaków graficznych, ksiąg znaku oraz projektowanie opakowań i etykiet produktów na rynek azjatycki, wizualizacja produktów, współpraca graficzna z działem marketingu (banery, pop-up'y, mailingi, reklamy etc.), współpraca z działem IT (projektowanie stron www zgodnie z UI, UX, wsparcie graficzne), tworzenie materiałów reklamowych DTP (wizytówki, księgi znaku, broszury etc.) marki firmy.

2016 - 2018 GRAFIK

MYGIFTDNA, WARSZAWA

Obsługa graficzna klienta, kontakt z klientem, tworzenie materiałów BTL firmy (m.in. banery www, mailingi, reklamy Criteo), tworzenie mockup'ów oraz wizualizacji produktów, projektowanie nowych wzorów produktów pod kątem wytycznych maszyn (laser do grawerowania, haft, ploter, sublimacja, druk cyfrowy DTG, druk na płótnie), obsługa drukarki 3D, współpraca z działami



KONTAKT

- 508 962 074
- olkowskadorota@gmail.com
- www.olkowskadorota.pl
- **Białystok**, Polska

UMIEJĘTNOŚCI

Photoshop Advanced Advanced Illustrator **InDesign** Advanced **After Effects Intermediate** Dimension **Beginner Corel Draw Intermediate** HTML **Beginner CSS Beginner JavaScript Beginner Beginner** Java

JĘZYKI

Angielski Intermediate

DOŚWIADCZENIE ZAWODOWE C.D.

2016 GRAFIK

ALZAHRANI INTERNATIONAL HOLDING GROUP, WARSZAWA

projektowanie graficzne miesięcznika oraz tygodnika, tworzenie materiałów reklamowych firmy (ulotki, wizytówki), współpraca z działami firmy.

FREELANCE (wybrane)

2021 - AKTUALNIE GRAFIK

DOBRY GUCIO!, BIAŁYSTOK

Zaprojektowanie loga firmy, projektowanie materiałów DTP, projektowanie, copywriting materiałów Social Media (Facebook, Instagram).

2021 - AKTUALNIE GRAFIK

SŁOMIANA PRACOWNIA, BIAŁYSTOK

Wspieranie graficzne marki firmy.

2019 - AKTUALNIE GRAFIK

GREAT HOUSE, BIAŁYSTOK

Zaprojektowanie loga firmy, wsparcie graficzne.

2018 GRAFIK

FREEZE FRAME STUDIO, STARACHOWICE

Zaprojektowanie loga firmy.

2017 GRAFIK

INSTITUTE OF HEALTH, WARSZAWA

Zaprojektowanie loga firmy oraz jej produktów, tworzenie materiałów reklamowych DTP (ulotki, wielostronicowe broszury, oferty produktowe, etykiety suplementów diety).

2013 - AKTUALNIE GRAFIK

LA VENDOWY SALON, ŁOMŻA

Branding firmy (logo, identyfikacja wizualna), materiały reklamowe DTP (m.in. ulotki, wizytówki, broszury, zaproszenia, vouchery, folie OWV) oraz on-line (m.in. reklamy, banery, Facebook).

ZAINTERESOWANIA

- Gry planszowe
- Projektowanie graficzne
- Książki
- Muzyka
- Gry komputerowe
- Programowanie

Wyrażam zgodę na przetwarzanie moich danych osobowych w celu rekrutacji zgodnie z art. 6 ust. 1 lit. a Rozporządzenia Parlamentu Europejskiego i Rady (UE) 2016/679 z dnia 27 kwietnia 2016 r. w sprawie ochrony osób fizycznych w związku z przetwarzaniem danych osobowych i w sprawie swobodnego przepływu takich danych oraz uchylenia dyrektywy 95/46/WE (ogólne rozporządzenie o ochronie danych).